【裁判字號】    96,易,5807
【裁判日期】    970312
【裁判案由】    加重竊盜
【裁判全文】
臺灣臺中地方法院刑事判決              96年度易字第5807號
公  訴  人  臺灣臺中地方法院檢察署檢察官
被      告  甲○○
                    （現於臺灣臺中女子戒治所）
上列被告因加重竊盜案件，經檢察官提起公訴（九十六年度偵字
第一七六二六號），本院判決如下：
    主    文
甲○○共同竊盜，處有期徒刑柒月。
    犯罪事實
一、甲○○及丙○○（經傳拘未獲尚待通緝，另行審結）共同基
    於意圖為自己不法所有之犯意聯絡，於九十六年六月二十八
    日下午十一時十六分前某時，以欲向渠等友人乙○○詢問相
    關電腦問題為由，一同進入乙○○所經營位於臺中縣新庄村
    新興路一二五號之廣宸科技公司內，並均與乙○○相談，隨
    後於同日下午十一時十六分許將離去之際，即趁乙○○不注
    意時，由甲○○以所有之大型手提袋一只將乙○○所有以相
    機袋一只裝置之ＮＩＫＯＮ牌、型號Ｄ５０、機身號碼00
    00000號之數位相機機身一台及ＣＡＮＯＮ牌、鏡頭號
    碼0000000000號之鏡頭一個【價值共約新臺幣（
    下同）二萬元，業已發還乙○○】藏放其內，而共同竊取之
    ，得手後旋即一同離開現場。嗣於九十六年七月五日下午五
    時許，因員警持另案之搜索票至臺中市○○區○○路二段七
    八之十七號七樓之三執行搜索查獲甲○○及丙○○，再至丙○○所使用停放在臺中港路二段七八之十七號地下停車場之
    車號六Ｖ—四三九九號小客車內搜索起獲上開相機袋一只（
    其內裝有上開ＮＩＫＯＮ牌數位相機機身一台及ＣＡＮＯＮ
    牌鏡頭一個，始循線查悉上情。
二、案經臺中縣警察局烏日分局報請臺灣臺中地方法院檢察署檢
    察官偵查起訴。
    理    由
一、訊據被告甲○○固坦承伊確曾於上開時日與同案被告丙○○
    至被害人乙○○上開店內找乙○○，離去時確有將上開裝有
    上開ＮＩＫＯＮ牌數位相機機身一台及ＣＡＮＯＮ牌鏡頭一
    個之相機袋一只攜離等情不諱；然仍矢口否認有何與同案被
    告丙○○共同竊盜之犯行，辯稱：扣案之ＮＩＫＯＮ牌數位
    相機機身一台及相機袋一只均係同案被告丙○○之友人宋志
    國所有交給丙○○，當日因乙○○表示其友人欲購買相機，
    始由丙○○攜帶該相機袋一只裝置上開相機機身一台等，與
    伊同至上址，因渠等與乙○○就該相機之買賣價格談不攏，
    遂由丙○○將原相機機身一台以原相機袋裝置後攜出，渠等
    係事後經乙○○告知，始知丙○○不慎連同乙○○所有之鏡
    頭一個裝至相機袋內攜出云云。經查：
（一）被告甲○○及丙○○確曾於上開時日，至被害人乙○○上
      開店內找乙○○，離去時確有將上開裝有上開ＮＩＫＯＮ
      牌數位相機機身一台及ＣＡＮＯＮ牌鏡頭一個之相機袋一
      只攜離等情，既經被告甲○○供認在卷，復與同案被告丙○○於警詢及偵查中、被害人乙○○於警詢、偵查及本院
      審理中所述相符，且有贓物認領保管單二紙及查獲現場照
      片二紙存卷足參（附於警詢案卷第二六頁、偵查案卷第三
      四頁及警詢案卷第二四頁），自堪先認定屬實。又查，上
      開相機袋一只及其內所裝之相機及鏡頭各一個等物均係證
      人乙○○所有，而於上開時、地遭被告甲○○及丙○○所
      竊者等情，既迭據被害人乙○○於警詢、偵查中指述及本
      院審理中具結證述在卷，復提出該鏡頭之彩虹保證書及該
      相機之保證書各一紙存卷足佐（附於警詢案卷第二二頁、
      偵查案卷第十六、十七頁），且有監視器翻攝畫面存卷可
      參（附於警詢案卷第二五頁），當亦堪認為真。基上，足
      見被害人乙○○指陳被告甲○○及丙○○所持有之上開物
      品均係伊所有，而於上開時、地遭被告甲○○以大型提袋
      裝置後，與丙○○共同趁伊不注意之際所竊取等語，洵屬
      有據。
（二）至於，被告甲○○辯稱該等物品乃係同案被告丙○○之友
      人宋志國所交付，當日係由丙○○攜至現場欲販售予乙○○云云，雖與同案被告丙○○所辯情節大致相符。然查，
      被告甲○○與同案被告丙○○二人自始既未曾提供有關宋
      志國該人之相關年籍資料供本院查證，則當認渠等所辯情
      節，已非屬有據。況且，被告甲○○前於偵查中辯稱：該
      相機之保證書放在伊家中云云（詳見偵查案卷第二三頁）
      ，雖與同案被告丙○○於偵查中陳稱：是我拿相機去被害
      人那裡。…保證書我放在車上，警察沒拿走，放在甲○○
      家等情相符（詳見偵查案卷第二三頁）；然而，被告甲○○於本院行準備程序中既已改稱：我只看過該相機之說明
      書，沒有看過該相機之保證書等情在卷，益徵被告甲○○
      與丙○○確實未曾持有上開相機之保證書甚明，從而，被
      告甲○○與同案被告丙○○前辯稱上開相機乃係友人宋志
      國交予丙○○，渠等尚持有保證書足資證明云云，顯屬空
      言矯飾之詞，無可憑取。
（三）再者，被告甲○○雖曾辯稱當日係同案被告丙○○揹著以
      相機袋裝置之ＮＩＫＯＮ牌、型號Ｄ５０、機身號碼00
      00000號之數位相機機身一台及其鏡頭一個至上開乙○○店內欲將該相機販售予乙○○，因價格談不攏，遂由
      同案被告丙○○再揹著走出乙○○上開店外共同離去云云
      （詳見偵查案卷第二三頁），並與同案被告丙○○於偵查
      中辯稱：我拿相機去被害人那裡時有用袋子裝，袋子內有
      相機、鏡頭及遙控器。……他說該相機約值五千元，我認
      為應該值二、三萬元，所以我就把東西拿了就走…等情一
      致；惟此既與被告甲○○於本院審理中改稱：離去時上開
      裝置相機及鏡頭之相機袋係被告丙○○手提走出，非伊放
      置在伊當日隨身所提之大型提包內帶走云云有所出入，且
      依證人乙○○所提出之監視器畫面，既可見同案被告丙○○離去時，身上空無一物，僅被告甲○○手提大型提包離
      開等情（詳見警詢案卷第二五頁之照片二幀），此復為被
      告甲○○於本院審理中所是認，則堪徵被告甲○○所辯上
      情與同案被告丙○○前於警詢及偵查中所供情節，均洵屬
      無據，而益見被害人乙○○數度指陳伊事後由店內監視器
      畫面曾見上開裝置失竊相機及鏡頭之相機袋一只係被告甲○○於離開時隨手提走等語，核屬真實，且當係被告甲○○以伊當日手提之大型提袋裝置上開物品以為掩飾，而與
      同案被告丙○○共同竊取之，甚為明確。綜上所述，被告
      甲○○上開所辯，核屬意圖卸責之詞，不足為取。本案事
      證明確，被告甲○○上開犯行，洵堪認定。
二、核被告甲○○所為，係犯刑法第三百二十條第一項之竊盜罪
    ，公訴意旨認應依刑法第三百二十一條第一項第一款之加重
    竊盜罪處斷，尚有未恰，惟起訴事實相同，爰依法變更起訴
    法條，併予敘明。被告甲○○與同案被告丙○○二人間就上
    開犯行，具有犯意聯絡及行為分擔，應為共同正犯。爰審酌
    被告甲○○之素行、其犯罪之動機、目的、手段，又犯罪後
    矢口否認犯行，自始均矯飾卸責，顯不知悔悟，且未曾賠償
    被害人及犯罪後之態度不佳等一切情狀，量處如主文所示之
    刑，以示儆懲。
據上論斷，應依刑事訴訟法第二百九十九條第一項前段、第三百
條，刑法第二十八條、第三百二十條第一項，罰金罰鍰提高標準
條例第一條前段，判決如主文。
中    華    民    國    97    年    3     月    12    日
                  刑事第四庭    法  官  許惠瑜
以上正本證明與原本無異。
如不服本判決，應於判決送達後十日內向本院提出上訴狀，上訴
於臺灣高等法院臺中分院( 須附繕本 )。
中    華    民    國    97    年    3     月    12    日
                                書記官  陳佳君
附錄法條：
中華民國刑法第320條
（普通竊盜罪、竊佔罪）
意圖為自己或第三人不法之所有，而竊取他人之動產者，為竊盜
罪，處5年以下有期徒刑、拘役或5百元以下罰金。
意圖為自己或第三人不法之利益，而竊佔他人之不動產者，依前
項之規定處斷。
前二項之未遂犯罰之。


司法院資訊處製作；財團法人民間司法改革基金會備份。
